臺灣臺北地方法院交通事件裁定　　　　 96年度交聲字第328號
異　議　人
即受處分人　甲○○
上列異議人即受處分人因違反道路交通管理處罰條例案件，對於
臺北市交通事件裁決所中華民國96年3月20日所為之處分（原處
分案號：北市裁二字第裁22－ABU963451號），聲明異議，本院
裁定如下：
    主  文
異議駁回。
    理  由
一、按非屬汽車範圍而行駛於道路上之動力機械，未依規定請領
    臨時通行證，或其駕駛人未依規定領有駕駛執照者，處所有
    人或駕駛人新臺幣（下同）三千元以上九千元以下罰鍰，並
    禁止其行駛，道路交通管理處罰條例第三十二條第一項定有
    明文。
二、本件異議人即受處分人甲○○於民國九十五年十二月二十日
    上午七時三十四分許，持臺北市監理處核發之動力機械行駛
    臨時通行證（通行證號碼：二０Ｃ00000000），在
    核定行駛時間（上午七時至九時、下午五時至七時禁止行駛
    外，其餘時間可行駛）外，駕駛昌大重機有限公司所有之輪
    胎式起重機（引擎號碼：ＥＮ一三四四０）沿臺北市市○○
    道東向西方向行駛，行經臺北市市○○道與重慶北路交岔路
    口附近，經臺北市政府警察局交通大隊大同分隊員警乙○○
    發現並予攔停，以受處分人違反道路交通管理處罰條例第三
    十二條第一項規定，有未依規定請領臨時通時證之行為掣單
    舉發。嗣受處分人於舉發通知單上所載應到案日期前向原處
    分機關提出申訴，經原處分機關函請舉發單位調查結果，仍
    認受處分人有上開違規行為，原處分機關乃依前揭道路交通
    管理處罰條例第三十二條第一項及違反道路交通管理事件統
    一裁罰基準表等規定，於九十六年三月二十日裁處受處分人
    罰鍰三千元。
三、訊據受處分人固坦承於上揭時、地駕駛昌大重機有限公司所
    有之上開輪胎式起重機，惟否認有何違反道路交通管理處罰
    條例之行為，辯稱：於員警舉發當時有出示臨時通行證，並
    非未依規定請領臨時通行證，縱使違反臨時通行證上關於行
    使時間之規定，惟道路交通管理處罰條例並無處罰規定等語
    。經查：
（一）受處分人於上述時、地駕駛非屬汽車範圍而行駛於道路上
      之動力機械（機械名稱：輪胎式起重機，引擎號碼：ＥＮ
      一三四四０）之事實，業據證人即開單告發受處分人之員
      警乙○○於本院九十六年四月二十七日調查時，以具結擔
      保其供述之真實性並在負擔偽證罪之心理處罰狀態下證稱
      ：「九十五年十二月二十日七點三十四分左右，在重慶北
      路、市○○道口東向西方向，發現一部動力機械行駛於道
      路，當時有請駕駛人出示自小客車駕照、通行證，當時異
      議人出示動力機械臨時通行證，因為引擎號碼與臨時通行
      證上面之引擎號碼相符，這張是在有效期間內，但行駛時
      間內是禁止行駛時段，該通行證顯示上午七到九，下午十
      七到十九時是禁止，異議人已經違反管制時間，就不可以
      行駛在道路上，其餘時段都可以使用。（你舉發時是否可
      以知道哪些路段是管制路段？）依照通行證上面的記載，
      應該大部分的路幾乎都能走，我們主要是針對時段來取締
      ，時段取締我是依照舉發通知單所載的法條舉發。」等語
      明確，並為受處分人所不否認，是以此部分之事實應堪認
      定。
（二）按非屬汽車範圍之動力機械應比照交通安全規則第八十條
      之規定向公路監理機關申請核發臨時通行證後，方得憑證
      行駛道路；其行駛道路時應依臨時通行證所核定之路線、
      時間及速限行駛，道路交通安全規則第八十三條第二項第
      二款、第八十三條之一定有明文。經查卷附上開臺北市監
      理處核發之動力機械行駛臨時通行證，行駛時間欄記載「
      ０７─０９、１７─１９禁止行駛外，其餘時間可行駛」
      ，並於注意事項欄第五點記載：「行駛公路及機械規格與
      本證記載不符者，以無通行證論」。而受處分人駕駛時間
      係在上午七時三十四分左右，顯然違反公路監理機關所核
      定之行駛時間而駕駛動力機械行駛於道路上。揆諸上開條
      文意旨及通行證之記載，縱受處分人領有動力機械行駛臨
      時通行證，其在通行證核定行駛時間外駕駛，應以無通行
      證論，即屬未依規定請領臨時通行證而駕駛，得據道路交
      通管理處罰條例第三十二條第一項規定予以處罰，否則上
      述道路交通安全規則之規定及通行證上行駛時間之記載即
      形同具文。受處分人上述所辯，不足為其有利之認定。
四、綜上所述，受處分人確有在前揭時、地未依規定請領臨時通
    行證而駕駛非屬汽車範圍而行駛於道路上之動力機械之違規
    行為，從而原處分機關依前揭道路交通管理處罰條例第三十
    二條第一項及違反道路交通管理事件統一裁罰基準表規定，
    裁處異議人罰鍰三千元，核無違誤，本件受處分人之異議為
    無理由，自應將其異議駁回。
據上論斷，應依道路交通案件處理辦法第十九條，裁定如主文。
中　　華　　民　　國　　96　　年　　5 　　月　　31　　日
                  交通法庭法　官　胡宗淦
以上正本證明與原本無異
如不服本裁定應於送達後5日內向本院提出抗告狀
                  　　    書記官　張耀鴻
中　　華　　民　　國　　96　　年　　6 　　月　　4 　　日
